【裁判字號】    97,台上,1237
【裁判日期】    970321
【裁判案由】    違反槍砲彈藥刀械管制條例
【裁判全文】
最高法院刑事判決            九十七年度台上字第一二三七號
上  訴  人  甲○○
上列上訴人因違反槍砲彈藥刀械管制條例案件，不服台灣高等法
院中華民國九十六年十二月三十一日第二審判決（九十六年度上
訴字第四五三三號，起訴案號：台灣桃園地方法院檢察署九十五
年度偵字第六八七五號），提起上訴，本院判決如下：
    主  文
上訴駁回。
    理  由
按刑事訴訟法第三百七十七條規定，上訴於第三審法院，非以判
決違背法令為理由，不得為之。是提起第三審上訴，應以原判決
違背法令為理由，係屬法定要件。如果上訴理由書狀並未依據卷
內訴訟資料，具體指摘原判決不適用何種法則或如何適用不當，
或所指摘原判決違法情事，顯與法律規定得為第三審上訴理由之
違法情形，不相適合時，均應認其上訴為違背法律上之程式，予
以駁回。本件原判決已敘明依憑上訴人甲○○於警詢、檢察官訊
問及第一審、原審之供述，並有子彈一顆及原判決附表所示之物
品扣案可資佐證，暨桃園縣政府警察局楊梅分局搜索、扣押筆錄
、查扣物品證物清單、採證照片附卷可稽。而扣案子彈一顆，經
內政部警政署刑事警察局以試射法鑑定結果，認定具殺傷力等情
，經該局實施鑑定之人姚景岳於第一審證述明確，並有該局民國
九十五年四月六日刑鑑字第０九五００三三四六六號槍彈鑑定書
在卷足憑。對於上訴人所辯：伊於製造扣案子彈完成，曾以鐵槌
敲打，並未引爆，可見子彈並無殺傷力。伊係以鑽床製造子彈，
姚景岳卻稱以車床所為，足證姚景岳實施鑑定過程過於草率，不
能單憑該鑑定認定子彈有殺傷力云云，何以不足採取，亦已憑卷
內證據資料詳予指駁說明。復敘明上訴人聲請調取鑑定過程試射
子彈所用鋁板，以供調查證明子彈不具殺傷力，並無必要。因而
撤銷第一審關於上訴人未經許可，製造子彈部分之科刑判決，改
判仍論處上訴人未經許可，製造子彈罪刑，並依中華民國九十六
年罪犯減刑條例之規定減刑，及諭知易服勞役之折算標準，已詳
述所憑之證據及其認定之理由。所為論斷與卷內資料相符，從形
式上觀察，並無何違法情形存在。上訴意旨略以：原判決採取姚
景岳於第一審所為，扣案子彈經試射可以穿透測試用鋁板之證詞
，據以認定子彈有殺傷力，該鋁板即係證物，然原審並未依刑事
訴訟法第一百六十四條規定，提示該鋁板供伊辨認，違反直接審
理原則，有應於審判期日調查之證據而未予調查之當然違背法令
云云。經查，原判決係以姚景岳之證詞及上述槍彈鑑定書，資為
認定扣案子彈有殺傷力之證據，並說明上訴人聲請調取鑑定過程
試射子彈所用鋁板，以供調查證明子彈不具殺傷力，核無必要。
原審既未引用該鋁板作為證據，而未踐行法定調查證據程序，核
無應於審判期日調查之證據而未予調查之違法。上訴意旨仍執陳
詞，徒憑己見，就原判決已明白論斷之事項，任意指摘為違法，
並非適法之上訴第三審理由。其上訴違背法律上之程式，應予駁
回。
據上論結，應依刑事訴訟法第三百九十五條前段，判決如主文。
中    華    民    國  九十七  年    三    月  二十一  日
                      最高法院刑事第七庭
                          審判長法官  洪  清  江
                                法官  石  木  欽
                                法官  韓  金  秀
                                法官  陳  晴  教
                                法官  李  錦  樑
      本件正本證明與原本無異
                                      書  記  官
中    華    民    國  九十七  年    三    月  二十七  日
                                                      m


司法院資訊處製作；財團法人民間司法改革基金會備份。
